最　高　行　政　法　院　裁　定　　　　　　　　　九十一年度裁字第一五三四號
　　上　訴　人　甲○○○○○○.
　　訴訟代理人　乙○○
　　被 上訴 人　經濟部智慧財產局
　　代　表　人　丙○○
　　參　加　人　夏艷秋即明威光學企業社
右當事人間因商標異議事件，上訴人對於中華民國九十年九月二十七日臺北高等行政
法院八十九年度訴字第二二七八號判決，提起上訴，本院裁定如左：
　　主  文
上訴駁回。
上訴審訴訟費用由上訴人負擔。
　　理  由
一、按當事人以高等行政法院判決有行政訴訟法第二百四十三條第二項第六款情形為
    理由，而提起上訴者，其上訴狀或理由書應有具體之指摘，並揭示合於該條款之
    事實。其上訴狀或理由書未依此規定表明者，即難謂已合法表明上訴理由，其上
    訴自難認合法，而該條款所謂理由矛盾，係指判決所載理由前後牴觸或與主文不
    符而言。
二、本件上訴意旨認原判決理由矛盾，係以：原審判決第三十二頁第貳、一、Ｃ認為
    ：「雖然上述立法上的變革，對修正前後商標法第三十七條第七款之適用，在司
    法實務的運作上，並未帶來『太大』的改變．．．」、原審判決第三十二頁第貳
    、一、Ｃ、５：「因此實務作業上，商標之混淆判斷，在很多具體案例中，無論
    是適用現行商標法第三十七條第七款或八十二年十二月二十二日修正公布之商標
    法第三十七條第一項第七款之規定，其結論均無不同．．．」、原審判決第三十
    五頁第二、Ｂ、１認為：「修正後之著名商標或標章認定要點已不像修正前之規
    定，特別強調商標在國內之知名度高低與社會大眾之普遍認知，作為決定有無跨
    過『著名商標』門檻之標準。由此亦可知，主管機關有意沖淡『著名商標』之地
    域色彩，趨向國際化之潮流。」，然而，卻又於原審判決理由第三十五頁第二、
    Ｂ、２認為：「不過即使如此，著名商標之保護還是必須承認地域性，最終仍須
    立足於國內消費者及相關業者之認知來判斷。．．．」、原審判決第三十八頁第
    ２、ａ、ｃ、ｄ認為：「ａ、雖然被告機關修正公布之現行『著名商標或標章認
    定要點』第二點規定，商標只要為廣為『相關業界』或『消費者』之任何一方所
    普遍知悉，即屬『著名商標』。ｃ、而服飾類之商品，其在市場上流行風潮與知
    名品牌之建立，往往需要投入大量的廣告費用，因此其知名度絕對無法僅以特定
    少數專業設計師之認知來判定。該等少數專業設計師之認知不能解為「廣為相關
    業界普遍知悉」。ｄ、總結以上之說明，前開書籍資料仍無法據為認定原告本件
    據以異議之商標在我國境內為「著名商標」等語。無非係認原判決理由語多喋絮
    繁縟，惟對原判決理由究有何前後牴觸或與主文不符情事，則未見具體說明其合
    於理由矛盾之事實。依首揭說明，應認其上訴為不合法，應予駁回。
三、依行政訴訟法第二百四十九條第一項前段、第一百零四條、民事訴訟法第九十五
    條、第七十八條，裁定如主文。
中　　華　　民　　國　　九十一　　　年　　 十二 　　　月　　 三十 　　　日
                    最 高 行 政 法 院  第 四 庭
                                審 判 長 法  官　　　廖　政　雄
                                         法  官　　　趙　永　康
                                         法  官　　　林　清　祥
                                         法  官　　　鍾　耀　光
                                         法  官      姜  仁  脩
右  正  本  證  明  與  原  本  無  異
　　　　　　　　　　　　　　　　　　　　 法院書記官　彭  秀  玲
中　　華　　民　　國　　九十一　　　年　　　十二　　　月　　　三十　　　日
